臺灣高雄地方法院刑事判決　　　　　　　96年度訴字第1735號
公　訴　人　臺灣高雄地方法院檢察署檢察官
被　　　告　乙○○
上列被告因違反毒品危害防制條例案件，經檢察官提起公訴（96
年度毒偵字第1366號），本院依簡式審判程序，判決如下：
    主  文
乙○○施用第一級毒品，累犯，處有期徒刑拾月；減為有期徒刑
伍月，如易科罰金，以新臺幣壹仟元折算壹日。扣案海洛因壹包
（驗後淨重零點零伍零公克，含包裝袋），沒收銷燬之。
    事實及理由
一、乙○○前於民國88年間因施用毒品案件，經本院裁定送觀察
    、勒戒後，認有繼續施用傾向，再送強制戒治，於90年6 月
    29日戒治期滿執行完畢。又於90年間因施用毒品案件，經本
    院以90年訴字394 號判處有期徒刑10月確定，於95年7 月5
    日縮刑期滿執行完畢。惟其未能警惕並戒絕毒癮，復基於施
    用第一級毒品海洛因之犯意，自95年12月29日下午5 、6 時
    許起，至96年1 月25日上午7 時許止，在高雄縣彌陀鄉南寮
    村光華北巷2 號住處，以將海洛因摻水注射方式，每日施用
    海洛因約2 次，嗣於95年12月31日凌晨3 時40分許，在高雄
    縣岡山鎮○○○路18-6號宏鍍企業公司內，因涉嫌竊盜案件
    為警查獲，並經其同意採集尿液送驗，結果呈嗎啡陽性反應
    。又於96年1 月25日16時10分，在高雄縣彌陀鄉○○路光華
    2 巷口，因形跡可疑，為警盤查，並扣得海洛因1 包（驗後
    淨重0.050 公克)， 並經其同意採集尿液送驗，結果呈嗎啡
    陽性反應。
二、案經高雄縣政府警察局岡山分局報告臺灣高雄地方法院檢察
    署檢察官偵查起訴。
    理  由
一、本件被告乙○○所犯係死刑、無期徒刑、最輕本刑為3 年以
    上有期徒刑以外之罪，其於準備程序就前揭被訴事實為有罪
    之陳述，經受命法官告知簡式審判程序之旨，並聽取其與公
    訴人之意見後，本院認無不得或不宜改依簡式審判程序進行
    之情形，爰依刑事訴訟法第273 條之1 第1 項規定，裁定由
    受命法官獨任進行簡式審判程序。
二、上揭事實，被告於本院審理中業已坦承不諱，且被告先後為
    警查獲，經提供乾淨空瓶由其親自排放尿液後封緘送驗結果
    ，均呈嗎啡陽性反應，此有臺灣檢驗科技股份有限公司濫用
    藥物尿液檢驗報告2 紙、高雄縣政府警察局岡山壽天派出所
    尿液採證檢驗對照表、高雄縣政府警察局岡山分局尿液採證
    檢驗對照表各1 紙在卷足憑，而施用海洛因毒品後，會經人
    體代謝為嗎啡並自尿液排出一情，為本院偵辦毒品案件職務
    上已知之事實。又本件扣案白粉1 包，經鑑定結果含海洛因
    成分，此有高雄市立凱旋醫院濫用藥品成品檢驗鑑定書（高
    市凱醫驗字第3388號）1 紙（驗後淨重為0.050 公克）在卷
    可資佐證，足徵被告上開自白與事實相符。被告如事實欄所
    載因施用毒品案件，業經強制戒治執行完畢之前案紀錄，有
    卷附本院被告院內索引卡紀錄表及臺灣高等法院被告前案紀
    錄表可查，其於強制戒治執行完畢釋放後之5 年內，再犯本
    件施用毒品之罪，事證明確，自應依法論科。
三、核被告所為，係犯毒品危害防制條例第10條第1 項之施用第
    一級毒品罪。其持有毒品進而施用，持有之低度行為應為施
    用之高度行為所吸收，不另論罪。按毒品危害防制條例所稱
    之毒品，依該條例第2 條第1 項規定之定義，指具成癮性、
    濫用性及對社會危害性之麻醉藥品與其製品及影響精神物質
    與其製品。而施用毒品者，屬多次反覆實行之犯罪類型，具
    犯罪之依賴性而為常習犯，如從施用毒品者之主觀犯意與客
    觀行為加以觀察，依社會通念應認評價為包括一罪，自應論
    以接續犯，並收限縮數罪併罰範圍之效（刑法第56條修正理
    由第4 點參照）。查本案被告自陳於上開期間內每日施用毒
    品約2 次，施用時間緊接，甚為頻繁，又施用地點均在家中
    ，場所具有同一性，足見其施用毒品成癮，具有慣習性，是
    其所為多次施用毒品之犯行，主觀上應係基於單一之犯罪意
    思，客觀上無論犯罪時間、次數、場所均密接相連，應認構
    成接續犯，評價為包括一罪為洽。又被告如事實欄所載有期
    徒刑執行完畢之前科紀錄，有臺灣高等法院被告前案紀錄表
    可查，其於有期徒刑執行完畢後5 年內，再故意犯本件有期
    徒刑以上之罪，為累犯，應依刑法第47條第1 項之規定，加
    重其刑。審酌被告業經施以戒癮矯治程序，又接續多次施用
    毒品，顯見其改過意志不堅，本應予嚴懲，惟施用毒品本質
    係自傷行為，對他人無直接危害性，且其犯罪後已坦承犯行
    ，表示悔意，並斟酌其施用毒品期間、次數、頻率及犯罪前
    科除有一件普通竊盜案件外，均為毒品案件等一切情狀，量
    處如主文所示之刑，以示懲儆。扣案海洛因毒品1 包（驗後
    淨重0.050 公克）屬違禁物，不問屬於犯人與否，應依毒品
    危害防制條例第18條第1 項前段之規定，宣告沒收銷燬之。
    該毒品之包裝袋既直接包覆毒品，所沾附之毒品衡情已難絕
    對析離，爰併依同條項規定宣告沒收銷燬，至鑑驗耗用之毒
    品既已滅失，自無庸宣告沒收銷燬，附此敘明。
四、又被告犯罪後，中華民國九十六年罪犯減刑條例業於96年6
    月15日修正公布，並自同年7 月16日起施行。本件被告犯罪
    之時點係在96年4 月24日減刑基準日之前，且所犯之罪核與
    該條例第2 條第1 項之規定相符，復無同條例第3 條限制減
    刑之除外情形，爰依該條例第2 條第1 項第3 款規定，減其
    上開宣告刑期二分之一，並諭知易科罰金之折算標準。
據上論斷，應依刑事訴訟法第273 條之1 第1 項、第284 條之1
、第299 條第1 項前段，毒品危害防制條例第10條第1 項、第18
條第1 項前段，刑法第11條、第41條第1 項前段、第47條第1 項
，刑法施行法第1 條之1 ，中華民國九十六年罪犯減刑條例第2
條第1 項第3 款、第7 條、第9 條，判決如主文。
本案經檢察官甲○○到庭執行職務。
中　　華　　民　　國　　96　　年　　7 　　月　　31　　日
            鳳山刑事第二庭    法　官  李嘉益
以上正本證明與原本無異。
如不服本判決應於收受本判決後10日內向本院提出上訴書狀，並
應敘述具體理由，如未敘述上訴理由者，應於上訴期間屆滿後20
日內補提理由書狀於本院（均須按他造當事人之人數附繕本）「
切勿逕送上級法院」。
中　　華　　民　　國　　96　　年　　7 　　月　　31　　日
　　　　　　　　　　　　　　　書記官  郭南宏
附錄本案論罪科刑法條：
毒品危害防制條例第10條第1項：
施用第一級毒品者，處6月以上5年以下有期徒刑。
